臺灣板橋地方法院刑事判決　　　　　　　92年度訴字第1871號
公　訴　人　臺灣板橋地方法院檢察署檢察官
被　　　告　丁○○
　　　　　　丙○○
　　　　　　戊○○
共　　　同
選任辯護人　吳宗輝　律師
　　　　　　吳旭洲　律師
被　　　告　甲○○
上一被告選任辯護人　黃子素律師上列被告因重傷害等案件，經
檢察官提起公訴（92年度偵字第12 0963 號），本院判決如下：
    主  文
丁○○、丙○○、戊○○共同傷害人之身體，因而致人於重傷，
各處有期徒刑年陸月。
甲○○傷害人之身體，處有期徒刑月，如易科罰金，以佰元
元折算壹日。
    事  實
一、甲○○於民國84年間因過失傷害案件，經臺灣臺北地方法院
    於85年6 月29日以85年度交易字第85號判處拘役50日，經臺
    灣高等法院於85年9 月24日以85年度交上易字第339 號撤銷
    原判決，改判處有期徒刑3 月確定，於85年12月23日易科罰
    金執行完畢；又戊○○於89年間因妨害公務案件，經本院於
    90 年1月9 日以89年度易字第4180號判處拘役50日，於90年
    2 月12日確定，於90年4 月20日入監執行完畢；另丙○○於
    90年間因公共危險案件，經臺灣臺北地方法院於90年10月15
    日以90年度北交簡字第2119號判處罰金銀元16,000元，於90
    年11月8 日確定，於90年12月14日繳畢罰金執行完畢，復於
    92年間因竊盜案件，經臺灣臺中地方法院於92年7 月21日以
    92年度中簡字第1500號判處有期徒刑10月，緩刑4 年（均不
    構成累犯）。
二、甲○○與丁○○、丙○○、戊○○四人於92年6 月18日凌晨
    0 時許，先後至臺北縣三重市○○街219 號乙○○開設之小
    吃店，分別於該小吃店內、外席間飲酒消費，因戊○○酒酣
    ，不慎觸及乙○○之女，致乙○○之女哭泣，甲○○見狀，
    而與戊○○發生爭執，甲○○基於傷害人身體之故意，又丁○○、丙○○、戊○○3 人復基於傷害人身體之犯意聯絡，
    甲○○順勢持該小吃店內乙○○所有之刀子1 把揮舞，丁○○以雙拳、戊○○以拳腳、丙○○以丟擲小吃店內乙○○所
    有之椅子等方式，與甲○○互毆，甲○○不敵，持刀逃出該
    小吃店，丁○○、丙○○、戊○○旋追出，至臺北縣三重市
    ○○○路、光興街口，彼此仍互有拉扯，甲○○因之跌倒，
    雙方於爭執中，甲○○致丙○○左手部刮傷及眼部下方遭割
    傷，致戊○○受有左臉頰裂傷約1.5 公分之傷害（丙○○、
    戊○○部分未據告訴），致丁○○受有左頸裂傷12公分× 1
    公分×0.5 公分、右前臂裂傷2 公分×0. 4公分×0.3 公分
    、背部裂傷7 公分×0.3 公分×0.2 公分等傷害，而丁○○
    、丙○○及戊○○則致甲○○受有右上肢與右大腿撕裂傷、
    顏面撕裂傷等傷害，暨造成甲○○右眼球角膜暨鞏膜破裂併
    發嚴重眼內出血而萎縮，致該眼視力無光覺等重傷，業經摘
    除。
三、案經甲○○、丁○○訴由臺北縣政府警察局三重分局報請臺
    灣板橋地方法院檢察署檢察官偵查起訴。
    理  由
一、訊據被告甲○○及丁○○、丙○○、戊○○均坦承在前揭時
    、地，雙方有發生肢體爭執，但均否認有犯罪之故意，被告
    甲○○辯稱：其係因乙○○之女遭被告戊○○毆打，而仗義
    執言，因被告丁○○、丙○○、戊○○直逼前來，情急之下
    ，乃順手持小吃店內刀子作為正當防衛之工具，詎該刀子在
    店內即遭奪下，反遭其餘被告以椅子、酒瓶及開瓶器攻擊，
    其逃出小吃店後，其餘被告持前述刀子追至上開交岔路口，
    復加以毆打，致其除受有右上肢與右大腿撕裂傷、顏面撕裂
    傷等傷害外，其右眼球且因角膜暨鞏膜破裂併發嚴重眼內出
    血致萎縮，而無光覺，業經摘除之重傷害等語；被告丁○○
    、丙○○、戊○○則辯以：被告戊○○係因不慎觸及乙○○
    之女，已向乙○○表示歉意，豈料仍引起被告甲○○之不滿
    ，而與被告戊○○發生爭執，被告丁○○見被告甲○○手持
    前述刀子，為防衛渠與被告丙○○、戊○○之生命、身體安
    全，向前抱住被告甲○○，而為被告甲○○砍傷，故以雙拳
    將被告甲○○推開，被告丙○○見狀以店內椅子擲向被告甲○○以自衛，被告戊○○則因被告丁○○流血而將渠拉住，
    因被告甲○○砍傷被告丁○○後，可能因一時慌張，故逃出
    小吃店外，渠3 人為將之逮捕送警而追出店外，至上揭交岔
    路口時，被告甲○○不慎跌倒，可能因此而傷及右眼，故被
    告甲○○右眼之傷害，並非渠3 人所致，且其右眼雖已摘除
    ，非當屬重傷等語。
二、按正當防衛係對於現在不正之侵害防衛自己或他人之權利者
    而言，互毆彼此成傷，不能證明何人先行侵害，自不得主張
    正當防衛，最高法院17年上字第686 號判例意旨早有闡明。
    經查：
  (一)被告甲○○於警詢中即明確供稱：其與被告謝國勇、丙○○
    、戊○○發生爭執，有持小吃店內之尖刀，因不敵而邊打邊
    逃等語（參見偵查卷第5 頁反面），且於本院中亦承認與對
    方有扭打行為（參見本院卷1 第44頁），並認可能因此而有
    砍傷對方乙事（參見本院卷2 第328 頁）；又被告甲○○確
    實有以所持之刀子，傷及被告丁○○、戊○○乙事，業據被
    告丙○○於本院審理中指證無誤（參見本院卷2 第325 頁、
    第326 頁、第327 頁），且與被告丁○○於本院審理所證，
    渠因見被告甲○○持刀朝向渠等，乃起身抱住被告甲○○，
    因被告甲○○持刀砍渠，渠頸部遭砍傷之事實無異（參見本
    院卷2 第317 頁），是被告甲○○事後否認有互毆情事，另
    避稱，當時情況很亂，故不知被告戊○○之眼部傷害是否為
    其所為云云（參見本院卷2 第337 頁），顯係卸責之詞。
  (二)被告丁○○於警詢中業供稱，因被告甲○○持刀砍傷渠背部
    ，渠乃徒手先以右手抵擋被告甲○○所持刀子外，並以雙拳
    毆打被告甲○○胸部，被告甲○○跑離該小吃店後，渠復追
    至臺北縣三重市○○○路、光興街口繼續毆打被告甲○○，
    被告甲○○不支倒地乙情（參見偵查卷第9 頁反面），此與
    渠於偵查中所供：因被告甲○○持刀亂砍，渠先遭砍傷，始
    以拳頭毆打被告甲○○身體等語契合（參見偵查卷第50頁反
    面）；另據被告丙○○在本院審理時，且證述：被告丁○○
    、甲○○於臺北縣三重市○○○路、光興街口尚有爭執等語
    無誤（參見本院卷2 第323 頁）。從而，被告丁○○於本院
    審理中翻稱：渠遭砍傷後，旋即鬆手，僅以雙手將被告甲○○推開云云（參見本院卷2 第317 頁、第320 頁、第321 頁
    、第322 頁），並非可採。
  (三)被告甲○○於本院中指訴，其於路旁跌倒後，尚遭其餘被告
    3 人抓住等事實綦詳（參見本院卷2 第334 頁），此與被告
    丙○○嗣於本院審理時，供稱渠有追被告甲○○乙事（參見
    本院卷2 第325 頁），並不相左。尤以，被告丙○○前於偵
    查中，即已坦承因被告甲○○拿刀砍渠，渠乃以椅子擲中被
    告甲○○之身體及胸部不諱（參見偵查卷第50頁反面），顯
    見被告丙○○於本院審理時，否認有以椅子丟中被告甲○○
    ，暨辯稱無攻擊被告甲○○云云（參見本院卷2 第3 23頁、
    第324 頁、第328 頁），均難謂屬實。
  (四)誠如被告丙○○於警詢時所供，被告甲○○跑至臺北縣三重
    市○○○路時，渠見被告甲○○持刀與被告戊○○互毆等情
    （參見偵查卷第13頁反面），核與被告戊○○於偵查中，業
    坦承以拳頭毆打被告甲○○，並以腳踢擊乙節（參見偵查卷
    第50頁正面），及在本院審理時坦認，渠等三人均有追被告
    甲○○之事實等（參見本院卷2 第328 頁、第331 頁），均
    勾稽無訛。復觀以被告丁○○於本院中所證，爭執中被告戊○○確有出手，且被告戊○○、甲○○間亦有拉扯乙情（參
    見本院卷2 第318 頁、第325 頁），尤足徵被告徐國勇、戊○○所辯，僅勸架云云（參見偵查卷第56頁反面、本院卷 1
    第42頁），洵難信取。秉上所見，被告丙○○、戊○○對於
    系爭衝突，亦確有實施互毆之積極作為。
  (五)至於被告甲○○逃出小吃店時，是否仍持有前述刀子，查其
    於發生爭執時，雖持尖刀，仍因不敵而邊打邊逃，於逃出途
    中跌了一跤，尖刀始遺落等事實，業據其於警詢中供述明確
    （參見偵查卷第5 頁反面），並與被告丙○○在警詢及本院
    中均供陳，被告甲○○跑至臺北縣三重市○○○路跌倒，渠
    乃前去將該刀搶下乙節（參見偵查卷第13頁反面、參見本院
    卷2 第323 頁、第324 頁），暨被告戊○○於本院中之指證
    ，被告甲○○係持刀逃出小吃店，並於逃至路旁時跌倒，刀
    子始掉落等情（參見本院卷2 第329 頁、第331 頁），及被
    告丁○○於本院審理時所證，被告甲○○持用之刀子係被告
    徐國勇所撿得等語（參見本院卷2 第319 頁），均無不洽。
    次查，證人乙○○於本院中亦結證，伊先帶女兒上樓，並委
    請隔壁店家老闆幫助照顧店務，因鄰店老闆發現爭執，要伊
    報警，嗣伊下樓後，經員警告知有一人倒臥街口，而帶伊至
    街口觀看，於返回店內時，警員即出示伊店內之扣案刀子，
    請伊辨識等語（參見本院卷2 第369 頁至第370 頁），益可
    徵被告丁○○、丙○○、戊○○所述關於撿得扣案刀子之地
    點，並非捏設，而被告甲○○於本院中改稱，該刀係於店內
    即掉落云云（參見本院卷1 第64頁、本院卷2 第334 頁），
    矛盾立見，且據此可認，被告甲○○係持刀逃出店外，且於
    落地前，應在其持有中，非係被告丁○○、丙○○、戊○○
    作為攻擊被告甲○○之兇器。
  (六)被告甲○○於偵查中固稱，其尚遭其餘被告中某人持酒瓶毆
    打（參見偵查卷第49頁反面），惟此業為被告丁○○、丙○○及戊○○否認在卷，本院亦查無證據可認被告甲○○此部
    分之指訴有據。而扣案之開瓶器，被告戊○○曾分別於偵查
    及本院審理時承認有拿取之事實（參見偵查卷第50頁正面、
    本院卷2 第379 頁），此適與被告丁○○所證契合（參見本
    院卷2 第320 頁、第321 頁），故被告戊○○雖於本院中亦
    曾改口否認（參見本院卷2 第328 頁、第332 頁），恐非事
    實。然縱被告戊○○確曾拿取該開瓶器，但渠自始至終均堅
    詞否認有持之攻擊被告甲○○乙事（參見偵查卷第50頁正面
    ），而衡諸開瓶器之體積、重量及效能，實難作為攻擊他人
    之兇器，故被告戊○○所辯，未以開瓶器攻擊被告甲○○等
    語，應非虛妄之詞。基此，扣案之酒瓶碎片及開瓶器應非被
    告丁○○、丙○○、戊○○用以與被告甲○○互毆所用之物
    。
  (七)茲被告雙方肢體衝突後，被告丁○○於是日上午8 時39分，
    至佑民綜合醫院就診，經查有左頸裂傷12公分×1 公分×0.
    5 公分、右前臂裂傷2 公分×0.4 公分×0.3 公分、背部裂
    傷7 公分×0.3 公分×0.2 公分等傷害，主訴遭他人砍傷，
    經醫師推定發生時間為到院前不久，有該院92年6 月18日診
    斷證明書及同年7 月3 日驗傷診斷書在卷可證（參見偵查卷
    第21頁、第58頁）；而被告戊○○於同日至行政院衛生署臺
    北醫院就診，經查有左臉頰裂傷約1.5 公分之傷害，亦有臺
    北醫院同年6 月27日診斷證明書存卷得參（參見偵查卷第52
    頁）；至被告丙○○之左手部刮傷、眼部下方割傷等，並據
    渠指述在卷。在在可徵，被告甲○○所致被告丁○○、丙○○、戊○○之傷害，非在取命，故不得遽以雙方爭執中，被
    告甲○○有持刀揮舞行為，即推測被告甲○○之行為，係基
    於殺人之故意，被告丁○○、丙○○、戊○○辯護人所指被
    告甲○○有殺人犯意云云，乃詞溢乎情，殊非得採。
  (八)被告甲○○於本件互毆後，於92年6 月18日凌晨1 時10分許
    ，至新光吳火獅紀念醫院（下稱新光醫院）急診，即查有右
    眼球破裂，合併右上肢與右大腿撕裂傷、顏面撕裂傷等傷害
    ，有該院同日診斷證明書可考（參見偵查卷第20頁），而其
    右眼球嗣因無光覺，且造成被告甲○○不適，由國立臺灣大
    學醫學院附設醫院（下稱臺大醫院）予以摘除，如下所述。
    被告丁○○、丙○○、戊○○之辯護人辯稱，被告甲○○前
    揭眼球摘除，非遭其餘被告行為所致。然查，被告甲○○於
    92 年6月18日凌晨1 時10分許（下述新光醫院函附病歷摘要
    記錄紙誤載為同日凌晨10時10分許），由臺北縣立三重醫院
    （下稱三重醫院）轉院至新光醫院，到院時，外觀有多處撕
    裂傷，分別於顏面、右上肢與右大腿，且右眼外觀有明顯撕
    裂傷，不斷有鮮血滲出，懷疑有眼球破裂之可能，在急診將
    右上肢與右大腿撕裂傷縫合後，送往開刀房處理右腿與顏面
    傷勢，其上列外傷，由臨床判斷有可能為外物所傷，而右眼
    術後發現右眼角膜、鞏膜撕裂傷，經以手術縫合，有新光醫
    院92年12月4 日（92）新醫醫字第1262號函暨病歷摘要記錄
    同年6 月18日紙在卷可據（參見本院卷2 第12頁、第13頁）
    。故三重醫院並無被告甲○○92年6 月18日急診求診記錄，
    此部分三重醫院已於93年5 月4 日以北縣重醫歷字第093000
    1929號函覆本院綦詳（參見本院卷2 第90頁）。從而，新光
    醫院前述92年6 月18日出具之診斷證明書所載，乃確實無誤
    。其後，新光醫院92年7 月21日（92）新醫醫字第77 8號函
    尚敘明，被告甲○○於92年6 月18日因右眼球破裂至該院就
    診，其傷害除角膜、鞏膜破裂接受縫合之外，併發嚴重之眼
    內出血，迄函覆時右眼有萎縮現象，其視力無光覺，復原機
    會極低，有該函暨病歷摘要記錄紙存卷可查（參見偵查卷第
    62頁）。迄新光醫院於92年11月7 日診斷證明書猶明確載稱
    被告甲○○前述右眼外傷性眼球破裂縫合手術後，右眼球萎
    縮（參見本院卷1 第52頁）；而至92年12月31日，其右眼視
    力仍無光覺，且有萎縮現象，以當前之醫學技術，視力恢復
    至光感以上之機會極微，亦有新光醫院92年12月31日（92）
    新醫醫字第1379號函暨病歷摘要記錄紙在卷可據（參見本院
    卷2 第16頁、第17頁），此外，另有同院93年5 月11 日 （
    93）新醫醫字第51 5號函暨病歷摘要記錄、眼科學特殊檢查
    表附卷得佐（參見本院卷2 第97頁至第112 頁）。
  (九)再者，被告甲○○於93年3 月23日至臺大醫院就診，其視力
    右眼無光覺，左眼視力1.0 ，有該院同日診字第93123658診
    斷證明書，及同院同年5 月6 日（93）校附醫秘字第930020
     45 69號函暨所附病歷等在卷足憑。又其於同年7 月21日至
    7 月26日在臺大醫院住院，以摘除右眼，術前其有接受視覺
    誘發電位檢查（VEP）， 結果顯示右眼完全無視覺誘發電位
    波，且病患經詐盲檢查，確定右眼無光覺，查眼球萎縮並不
    全然須予摘除，但因被告甲○○眼球萎縮，且右眼不舒服，
    故可以施行手術改善其不舒服及外觀，此外，外傷性眼球萎
    縮，學理上依然有極小之機會會造成另一眼之交感性眼炎，
    進而影響另一眼之視力，復有臺大醫院93年8 月12日（93）
    校附醫秘字第9300208795號函暨病歷、住院病歷、入院病患
    護理評估表、神經部誘發電位報告、手術同意書、出院病歷
    摘要、病歷專用紙、檢驗累積報告、眼科部特殊檢查單、手
    術記錄、手術室護理記錄表、恢復室護理記錄單、病人手術
    安全作業流程檢查表、醫囑單、生命徵象及病況流程表、給
    藥治療記錄單、住院病患身體評估記錄表、壓瘡及跌倒危險
    評估表、出院規劃記錄表、護理記錄、眼科護理問題計劃表
    、診斷證明書存卷堪憑（參見本院卷2 第144 頁至第179 頁
    ）。承上所見，被告甲○○右眼喪失視覺，確與被告丁○○
    、丙○○、戊○○之互毆行為，有相當之因果關係。而按，
    毀敗一目之視能，為重傷，此觀之刑法第10條第4 項第1 款
    規定即明。被告甲○○之右眼於與其餘被告互毆後，喪失光
    覺，是已至毀敗程度無誤，故可謂受有重傷。
  (十)按重傷罪之成立，必須行為人原具有使人受重傷之故意始為
    相當，若其僅以普通傷害之意思而毆打被害人，雖發生重傷
    之結果，亦係刑法第277 條第2 項後段普通傷害罪之加重結
    果犯，祇應成立傷害人致重傷罪，不能以刑法第278 條第 1
    項之重傷罪論科，最高法院著有59年台上字第1746號判例可
    循。前述傷害致重傷之加重結果犯，揆諸同院61年台上字第
    289 號判例意旨，以行為人對於重傷害加重結果之發生有預
    見之可能為已足。至於使人受重傷與傷害致重傷之區別，應
    以加害時有無致人重傷之故意為斷，至於被害人受傷之部位
    以及加害人所用之兇器，有時雖可藉為認定有無重傷故意之
    心證，究不能據為絕對之標準，同院55年台上字第1703號判
    例意旨復得參互為用。查被告甲○○雖指稱，其右眼之重傷
    害係其餘被告持刀傷害云云，惟此節業為被告丁○○、丙○○、戊○○所堅詞否認，而誠如前開說明，被告甲○○於路
    口跌倒為其餘被告追及前，扣案刀子係在被告甲○○持有中
    ，是被告丁○○、丙○○、戊○○辯稱，係徒手尾追被告甲○○乙節，即屬可信。茲新光醫院92年11月7 日診斷證明書
    已明確揭明，被告甲○○因右眼球破裂，於同年6 月18日在
    該院接受緊急縫合手術，術中並無發現玻璃等異物；又最初
    為被告甲○○急診之新光醫院醫師向本院覆稱：光由眼球破
    裂之傷口，眼科主治醫師無法判定導致眼球破裂之外物是否
    為刀刃；若以鈍器或拳頭直接傷及眼球，亦可造成類似之裂
    傷，若依病患於急診時主訴當夜被毆打，並參考急診病歷所
    附拍立得照片，其身上有多處刀傷情形，左額、鼻頭亦有裂
    傷，若係刀刃引起其眼球破裂，亦屬可能，有該院92年12月
    31 日 （92）新醫醫字第1379號函暨病歷摘要記錄紙在卷可
    據（參見本院卷2 第16頁、第17頁），是以，被告甲○○之
    右眼重傷害，尚不能完全排除受刀刃外之外力所致。
  (十一)查被告丁○○以拳腳、被告戊○○以拳頭、被告丙○○以丟
    擲椅子等方式，在小吃店內與被告甲○○互毆，已如上述，
    而斯時，被告甲○○眼部尚無受傷，故被告甲○○得逃出店
    外，並據被告甲○○陳明無誤。茲如被告甲○○所受之右上
    肢與右大腿撕裂傷、顏面撕裂傷等傷害，均不致毀敗被告甲○○之身體機能或致其身體、健康重大不治或難治傷害灼明
    ，是被告丁○○、丙○○、戊○○之傷害行為，要無重傷之
    故意灼然。被告甲○○之右眼雖確至重傷程度，但查，被告
    丁○○、丙○○於爭執後，分別於92年6 月18日上午8 時38
    分許、同日上午8 時41分許，在臺北縣政府警察局三重分局
    大同派出所，經警測試吐氣酒精成分含量，分別為1.19mg/l
    、0.85mg/l，而被告甲○○於同日上午9 時34分許，在新光
    醫院，經警測試吐氣酒精成分含量為0.77mg/l（被告甲○○
    吐氣酒精成分含量測定單之日期誤載為96年1 月26日，以上
    均參見偵查卷第26頁），基此，推估被告甲○○、丁○○、
    丙○○等在互毆時，其等酒意自遠逾於前揭數值，進而可信
    被告甲○○右眼之傷害，應係被告等酒後，於被告甲○○於
    路口跌倒時，乘酒意互為扭打所致，非當然係被告丁○○、
    丙○○、戊○○搶奪被告甲○○所持刀子後，蓄意刺傷被告
    甲○○之右眼，並有意使被告甲○○之右眼致重傷，是不得
    遽稱被告丁○○、丙○○、戊○○係基於重傷之故意而下手
    傷害被告甲○○之右眼。惟被告丁○○、丙○○、戊○○均
    為成年之人，應能注意渠等與被告甲○○之互毆行為，有致
    被告甲○○如眼球等較脆弱之身體器官受重傷之虞。
  (十二)綜上各節，顯見被告甲○○、丁○○所受之傷害，均與本件
    互毆行為有相當之因果關係。而依被告雙方所辯各情，其等
    均無積極證據可資證明為他造先著手實施侵害行為，本諸首
    開判例意旨，俱難認為其等各自主張其行為乃正當防衛為允
    當。此外，本件尚有現場照片8 幀在卷可參。（參見偵查卷
    第16頁）。本件事證業臻明確，被告犯行皆堪認定，應分別
    依法論科。
三、核被告甲○○係犯刑法第277 條第1 項傷害人之身體罪；又
    被告丁○○、丙○○、戊○○係犯同條第2 項後段傷害人身
    體致重傷罪。起訴書認被告丁○○、丙○○、戊○○係涉犯
    同法第278 條第1 項使人受重傷罪，於法要有不洽，惟此與
    渠等應論之傷害致重傷罪間，社會基本事實並無不同，本院
    自得逕予變更起訴法條。又被告丁○○、丙○○、戊○○合
    力與被告甲○○互毆，顯有犯意聯絡，並互有行為分擔，是
    均屬共同正犯。本院爰審酌被告甲○○、丙○○、戊○○有
    前述犯罪紀錄，有臺灣高等法院被告全國前案紀錄表得查，
    被告雙方之互毆行為，被告甲○○原出於仗義執言，有證人
    乙○○之結證可稽，惟被告甲○○持用刀器，嚴重升高彼此
    衝突之危機，又被告丁○○、丙○○、戊○○一方亦以拳腳
    及丟擲椅子作為互毆手段，雙方各受有輕重不一之傷害，然
    以被告甲○○尚受有右眼喪失光覺，且至須予摘除之程度為
    嚴重，另盱衡被告素行、智識程度、犯罪後態度及互未達成
    和解等一切情狀，各量處如主文所示之刑，並諭知被告甲○○部分易科罰金之折算標準，以資懲儆。至本件被告甲○○
    所用之刀子，及被告丙○○使用之椅子，均係乙○○所有，
    又扣案之酒瓶碎片、開瓶器本院則查無證據可資證明係被告
    犯前開各罪所用之物，是均不予諭知沒收，併此敘明。
據上論斷，應依刑事訴訟法第299 條第1 項前段、第300 條，刑
法第28條、第277 條第2 項後段、第1 項、第41條第1 項前段，
罰金罰鍰提高標準條例第1 條前段、第2 條，判決如主文。
本案經檢察官馬中琍到庭執行職務。
中　　華　　民　　國　　94　　年　　3　　月　　11　　日
                  刑事第十七庭  審判長法官  林海祥
                                      法官  汪怡君
                                      法官  朱敏賢
以上正本證明與原本無異
如不服本判決應於送達後10日內向本院提出上訴狀
                                    書記官　方蟾苓
中　　華　　民　　國　　94　　年　　3 　　月　　11　　日
附錄本案論罪科刑法條全文：
刑法第277條
傷害人之身體或健康者，處三年以下有期徒刑、拘役或一千元以
下罰金。
犯前項之罪因而致人於死者，處無期徒刑或七年以上有期徒刑；
致重傷者，處三年以上十年以下有期徒刑。
